【裁判字號】    97,上訴,1205
【裁判日期】    970828
【裁判案由】    違反槍砲彈藥刀械管制條例
【裁判全文】
臺灣高等法院刑事判決                97年度上訴字第1205號
上  訴  人
即  被  告  甲○○
選任辯護人  何朝棟律師
上列上訴人因違反槍砲彈藥刀械管制條例案件，不服台灣新竹地
方法院九十六年度訴字第三七六號，中華民國九十六年十二月三
十一日第一審判決（起訴案號：台灣新竹地方法院檢察署九十六
年度偵字第二四六二號），提起上訴，本院判決如下：
    主  文
上訴駁回。
    事  實
一、甲○○於民國八十六年六月二十日因違反懲治盜匪條例案件
    ，經台灣新竹地方法院判處有期徒刑八年，八十六年七月七
    日確定，於八十六年八月一日入監執行，九十年二月二日因
    縮短刑期假釋出監付保護管束，於九十三年十二月二十三日
    保護管束期滿，未經撤銷，視同執行完畢；明知可發射子彈
    具有殺傷力之槍枝，以及具有殺傷力之子彈，均係槍砲彈藥
    刀械管制條例所列管之槍彈，非經主管機關許可，不得為他
    人受寄代藏，猶基於寄藏槍枝與子彈之犯意，於九十六年四
    月一日起至同年月十三日上午十一時許前某日，在由女友吳
    曉芬出面承租，二人同居之新竹縣竹北市○○○路○段二一
    六號四樓套房，受姓名、住居所不詳之綽號「光良」成年友
    人請託保管，收受所交付之放置具有殺傷力之仿 WALTHER廠
    PPK/S 型半自動手槍製造之槍枝換裝土造金屬槍管而成之改
    造手槍一枝（槍枝管制編號0000000000號；含彈
    匣一個）及具殺傷力之改造子彈三顆之黑色塑膠盒一個，並
    將之藏放在承租可得使用範圍之套房外陽台磁磚堆；嗣於九
    十六年四月十三日上午十一時許，新竹市警察局第二分局員
    警接獲檢舉，持向原審法院聲請核發之搜索票，前往上址租
    屋處搜索，在上址陽台磁磚堆搜出黑色塑膠盒，起出上開槍
    枝及子彈，因而查悉上情。
二、案經新竹市警察局第二分局報告台灣新竹地方法院檢察署檢
    察官偵查起訴。
    理  由
壹、證據能力之認定：
一、關於搜索扣押之證物部分：
  (一)按有偵查犯罪權限之警察人員對於被告或犯罪嫌疑人之身體
    、物件、電磁紀錄及住宅或其他處所，必要時，得搜索之，
    對於可為證據或得沒收之物，亦得扣押之，刑事訴訟法第一
    百二十二條第一項、第一百二十八條之一第二項、第一百三
    十三條第一項分別定有明文，然除此之外，尚應符合刑事訴
    訟法第一編第十一章搜索扣押之其他規定，而搜索依其程式
    ，可區分為要式搜索與非要式搜索，要式搜索為持用由法官
    簽名並記載法定事項之搜索票執行之（刑事訴訟法第一百二
    十八條第一項、第二頁、第三頁），非要式搜索，則必須符
    合附帶搜索（刑事訴訟法第一百三十條）、緊急搜索（刑事
    訴訟法第一百三十一條）、同意搜索（刑事訴訟法第一百三
    十一條之一）之要件，始能謂為合法之搜索。
  (二)新竹市警察局第二分局員警接獲檢舉，於九十六年四月十三
    日上午十一時，至新竹縣竹北市○○○路二一六號四樓搜索
    ，係持台灣新竹地方法院核發之搜索票，並經承租上址四樓
    套房之承租人吳曉芬同意，持用吳曉芬交付之鑰匙開啟上址
    一樓大門後，進入該棟建築上四樓，而在四樓套房及套房對
    門外之陽台執行搜索之事實，已據被告、證人吳曉芬、當時
    執行搜索扣押之警員彭啟彬、羅嘉慶供述甚詳，並有台灣新
    竹地方法院搜索票、新竹市警察局第二分局搜索扣押筆錄、
    扣押物品目錄表在卷可稽（九十六年度偵字第二四六二號卷
    第十三頁至第十八頁）。經核上開搜索票之受搜索人為吳曉
    芬，搜索範圍欄係記載：「處所：新竹縣竹北市○○○路二
    一六號四樓套房；身體：受搜索人吳曉芬；物件：車號Ｗ七
    －○三三三號、ＴＬ－八○四六號小客車」，限定搜索時間
    ：「九十六年四月十三日上午八時起至九十四月十三日十八
    時止」，是知新竹市警察局第二分局警員持台灣新竹地方法
    院核發之搜索票，於限定搜索期限，前往搜索票之搜索處所
    、身體或物件欄記載之場所搜索；至於四樓套房對門外之陽
    台，依證人即上址四樓套房之出租人彭素甜於九十六年十二
    月十八日原審審理時證稱：「…四樓出租給吳曉芬小姐…（
    四樓套房對面是否有一陽台？）對…（那個陽台吳曉芬可否
    使用？）可以…那是空的，沒有鎖，所以吳曉芬可以使用…
    （就你所知，會使用到四樓陽台住戶有哪些？）只有吳曉芬
    …因為四樓我只有出租給他…一樓是獨立出入門戶，沒有鑰
    匙可以進到透天房四樓，三樓是營造公司，員工只有上下班
    時間會使用到三樓…（你這棟透天房上到二、三、四樓的一
    樓大門平常是關起來的還是我們到現場就可以隨時進去？）
    平常是關的…（那要如何進去？）一定要有鑰匙…」（原審
    卷第九十五頁反面至九十六頁正反面）等詞，可知該陽台係
    吳曉芬承租套房而可得使用，並予以支配、控制之延伸使用
    地區；因此新竹市警察局第二分局警員前往陽台搜索，且於
    陽台發現本案扣案之槍、彈後，復偕同被告由套房至陽台確
    認辨明，自非違法搜索，該扣得之槍、彈，自具有證據能力
    。
二、「按被告以外之人於審判外之言詞或書面陳述，除法律有規
    定者外，不得作為證據，刑事訴訟法第一百五十九條第一項
    定有明文。而所謂法律有規定者，包括同法第一百五十九條
    之五所規定『被告以外之人於審判外之陳述，雖不符前四條
    之規定，而經當事人於審判程序同意作為證據，法院審酌該
    言詞陳述或書面陳述作成時之情況，認為適當者，亦得為證
    據。當事人、代理人或辯護人於法院調查證據時，知有第一
    百五十九條第一項不得為證據之情形，而未於言詞辯論終結
    前聲明異議者，視為有前項之同意。』以傳聞證據具有證據
    能力之例外情形。」（最高法院九十四年度台上字第六九○
    四號判決意旨參照）。證人吳曉芬於警詢之供述，屬被告以
    外之人於審判外之陳述，固不得為證據，但檢察官、被告及
    辯護人於本院九十七年四月七日本院準備程序及九十七年八
    月十四日本院審判程序，均表示沒有意見，至言詞辯護終結
    前未聲明異議，本院審酌該陳述作成時之狀況，並非非法取
    得，亦無證明力明顯過低之情形，依刑事訴訟法第一百五十
    九條之五第二項規定，具有證據能力，且經本院於審判期日
    依法進行證據之調查、辯論，當事人於訴訟上程序權利，已
    受保障。
貳、實體部分：
一、訊據被告否認有寄藏具有殺傷力之改造手槍及子彈犯行，辯
    稱：「…寄藏的槍枝，我根本不知道來源…警察的證詞…都
    不同，其中有一名警察表示，在外面陽台看到盒子的時候，
    要我過去，我根本沒有說什麼，另一名警察說我承認那個盒
    子是我放的，其實我根本沒有說…」（九十七年四月七日準
    備程筆錄第二頁、第三頁）、「…這枝槍的查獲地點與我無
    關，我沒有藏，也沒有受託寄藏槍…警察一直叫我承認槍是
    我放的…陽台是公共場所…我不知道裡面是槍，是警察打開
    ，看到裡面是槍，我說我不知道，羅（羅嘉慶）說，我再說
    不知道的話，就要移送我及我女友，他問是否有朋友拿槍來
    ，我想起光良有拿空氣槍來找過我…光良確實有拿槍來找過
    我，但不是陽台那枝…我並沒有違法藏槍…」（九十七年八
    月十四日本院審判筆錄第二頁、第三頁、第五頁、第六頁、
    第七頁）等語。
二、經查：
  (一)被告與吳曉芬係男女朋友，九十六年三月三十一日，吳曉芬
    出面與房東彭素甜簽訂房屋租賃契約，承租新竹縣竹北市○
    ○○路○段二一六號四樓套房，被告與吳曉芬並於九十六年
    四月一日起共同居住上址一節，已據被告、證人吳曉芬、彭
    素甜陳明在卷；九十六年四月十三日上午十一時許，新竹市
    警察局第二分局員警接獲檢舉，持向原審法院聲請核發之搜
    索票，前往上址租屋處搜索，在套房內查扣吸食器一組、摻
    海洛因之香菸一支、研磨缽一組、電子秤一台、分裝袋六包
    ，及在四樓陽台磁磚堆搜出色塑膠盒一個，起出槍枝一把（
    含彈匣一個）、子彈三顆，亦據被告、證人吳曉芬、至上址
    執行搜索之新竹市警察局第二分局員警彭啟彬、羅嘉慶供述
    甚詳，並有搜索票、新竹市警察局第二分局搜索扣押筆錄、
    扣押物品目錄表、查獲現場及查獲物品照片、現場圖（九十
    六年度偵字第二四六二號卷第十三頁至第十八頁、第三十一
    頁至第三十八頁、原審卷第二十三頁至第三十一頁）在卷可
    稽；前揭查扣之槍枝、子彈經送驗定，其鑑定結果，送鑑改
    造手槍一枝（槍枝管制編號：0000000000號，含
    彈匣一個），認係由ＷALTHER廠PPK/S型半自動手槍製造之
    槍枝換裝土造金屬槍管而成，經裝填具底火之適用彈殼測試
    ，可擊發，應可供擊發適用子彈使用，具殺傷力；送鑑子彈
    三顆，以性能檢驗法檢測，認均係土造子彈，具直徑約八點
    零正負零點五釐米金屬彈頭，經實際試射結果，均可擊發，
    認具殺傷力，亦有內政部警政署刑事警察局九十六年五月四
    日刑鑑字第○九六○○五八○三五號槍彈鑑定書（同前偵查
    卷第六十頁至第六十二頁）、九十六年十一月二十六日刑鑑
    字第○九六○一七七○○三號函（原審卷第八十七頁）在卷
    足稽。
  (二)前揭查獲之槍枝一把、子彈三顆來源，證人彭啟彬、羅嘉慶
    警員於九十六年十月十六日原審審理時均證稱：「…因為有
    線索進來說他（指被告）持有槍枝…（你們在他屋內有無搜
    到槍枝？）房間裡面沒有，只有搜索到吸食器…套房樓梯左
    邊是陽台，我們認為有可能在那個地方…由羅嘉慶偵查員搜
    索陽台…（羅偵查員搜索時，被告有無在場？）在房間，我
    們掌控中…（羅警員查到槍枝，如何處置？）叫我們帶同甲
    ○○一同去看，磁磚下面是什麼東西…我們請甲○○打開一
    個黑色塑膠盒…他沒有開，我們就當他的面打開…羅偵查員
    說他發現一個盒子，藏在磁磚的夾層裡面…（你們去陽台搜
    索時…陽台的門有沒有關著？）有…（有沒有破壞陽台的門
    到陽台？）沒有…（如果從樓下上來，任何人都可以推開門
    到陽台？）如果可以上去的話…一樓是店面、二樓是公司，
    三樓也是套房…（你們發現槍枝時，有沒有問甲○○槍枝來
    源？）有…（他如何回答？）他說是朋友寄放，真實姓名不
    知道…（剛剛甲○○有講，你們說這個不是他的就是他女朋
    友的，有沒有這樣告訴他？）沒有…（甲○○有沒有說寄放
    之情節？）製作筆錄時，他說是他朋友光良請他網拍，但是
    他不願意…四樓只有甲○○那間套房…因為那層只有甲○○
    住處，我們是週邊包含樓梯都會去看一下，看有沒有可能藏
    一些犯罪東西…（在你們打開陽台磁磚夾層之前，是否知道
    磁磚夾層有何東西？）不知道…（既然不知道夾層有什麼，
    為何會找被告去看？）因為在磁磚夾層裡面有黑色盒子，放
    在該處是不尋常的…（你剛剛說他曾經講說是他朋友寄放的
    ，是何時說？）是在（製作）筆錄講…他有說過槍枝不是他
    的，是他朋友的…」（原審卷第四十四頁至第四十九頁、第
    五十二頁，彭啟彬）、「…房子一樓是店面出租，要進裡面
    二、三、四樓，右邊大門有鎖，三樓是租給公司，四樓房間
    是租給甲○○，四樓只有一個房間出租，整棟透天屋，有租
    給別人的就只有甲○○那間套房。帶隊的人是我本人…吳曉
    芬是我們先在嘉興路那邊…她所駕駛的紅色奧迪車內查獲到
    她，帶同到他們的租屋處，六家五路的地點執行搜索，一樓
    用吳曉芬的鑰匙打開後進入，直接上到四樓他們的租屋處…
    在屋內只有甲○○一人，有查獲到吸食器及摻有海洛因的香
    煙、分裝袋、研磨器、電子磅秤，之後我們就問甲○○現場
    除了這些違禁物外還有無其他違禁物，甲○○說他不清楚，
    但是我們的辦案經驗，煙毒犯藏放違禁物的地點不只有他的
    屋內，所以我們就延伸到他可使用的範圍…陽台，那個陽台
    和他的房間只有隔一道門，我們要執行搜索前有問過房東，
    房東說二樓沒有住人，三樓是一間公司，四樓都是由甲○○
    他們這些人在使用…我就跑到陽台那邊去搜索，然後看到靠
    近陽台那邊的牆，有堆放一疊磁磚，磁磚疊成二層，用磁磚
    圍著的中間不整齊，有東西凸出來，我就覺得很奇怪，把磁
    磚打開來，就請彭啟彬和另一個同事帶同甲○○到黑盒子的
    地方，問他是什麼東西，甲○○說他不知道…我們請他打開
    ，他不願打開，我們就當著他的面，把黑色盒子打開，他在
    我們打開盒子後，在現場就有承認這個東西是一個綽號叫光
    良的人寄放在那邊，這東西不是他的，但是他知道裡面是一
    把槍…（你們有沒有跟甲○○說他如果不承認這個東西，這
    個槍就是吳曉芬的？）沒有…（他不願打開盒子，你們有強
    逼他把手放在盒子上面拍照？）沒有，我們是在打開盒子之
    後，他承認槍是他所藏放的，我們才要他手指著這把槍讓我
    們拍照…在查獲現場就承認這把槍是一個綽號光良的人寄放
    在那邊，要甲○○幫他網拍，到達警局後，又把同樣的問題
    和他確認…（你們在對他行搜索、訊問過程中，有無對他行
    強暴脅迫？）沒有，因為他的態度很配合，不需要對他施以
    強暴脅迫，而且他在查獲現場、警局都很配合，態度都很好
    …」（原審卷第五十五頁至第五十七頁，羅嘉慶）等語。
  (三)雖然被告否認寄藏槍枝、子彈犯行，並於警詢、偵查及九十
    六年七月六日原審準備程序供稱：「…（在你家外面陽台查
    獲的那個八釐米改造手槍是誰的？）朋友…『光良』…前幾
    天拿來，他說要放我這邊…他是寄放我那邊，可是我沒有說
    要給他寄放…跑來問我說，你是不是在做網拍，我說對啊，
    他說這個可不可以賣，他就打開看，我說開玩笑，就罵他…
    我看他東西好像有改過…我就叫他拿走…這種槍不能，哪裡
    能網拍…他說要放這兒，我就沒有給他說要放這裡…（綽號
    『光良』的朋友的真實姓名，知不知道？）不知道…就叫『
    光良』…用電話（聯絡）…」（原審九十六年十一月五日勘
    驗被告於九十六年四月十三日警詢筆錄，原審卷第六十八頁
    、第六十九頁正反面、第七十頁正反面、第七十一頁）、「
    …那是我朋友光良的，他好像姓謝，他說要託我上網賣道具
    槍，因為我有在做網拍，我有看槍管與一般ＢＢ彈不一樣，
    我說這個上網賣，一定會被抓，他要寄放在我那，我說不要
    ，今天早上警察來時，在四樓對面的陽台找到的，可能是他
    去後，自己放的…」（九十六年四月十三日偵查筆錄，同前
    偵查卷第五十三頁）、「…我確實有看到那把槍，光良放在
    陽台我不知道…光良帶著那把槍過來問我可不可以網拍，我
    看槍管改過，就叫他拿走，警察是在對面陽台找到，陽台與
    住處沒有相連，警察在房間翻翻，沒有翻到東西，就到陽台
    …」（九十六年七月六日原審準備程序筆錄，原審卷第十五
    頁）等詞，嗣於原審審理及本院準備程序、審判程序時則又
    稱：「…警察…到我屋子找東西，全部翻過後…到陽台去…
    找到盒子…他們說一定要交待，我就想起光良曾經過一枝槍
    叫我網拍…我想說可能是光良寄放…那個東西我看了就說不
    能賣，就當場拒絕光良。陽台是公眾地方，大家都可以去…
    我沒有辦法確認是不是光良拿給我，叫我網拍的那把…」（
    九十六年十月十六日原審審判筆錄，原審卷第四十二頁）、
    「…網拍是我女友在做…他沒有看過我在網拍…他拿的槍是
    壞掉…曾經拿槍要我網拍過，警察說一定要我講一個人…我
    才會講光良…不是我持有，也不是光良拿給我寄藏…（你所
    稱光良是指徐榮良？）是…」（九十六年十二月十八日原審
    審判筆錄，原審卷第一○三頁反面、第一○五頁、第一○六
    頁）、「…寄藏的槍枝，我根本不知道來源…」（九十七年
    四月七日本院準備程序筆錄第二頁）、「…這枝槍的查獲地
    點與我無關，我沒有藏，也沒有受託寄藏槍…警察一直叫我
    承認槍是我放的…陽台是公共場所…我不知道裡面是槍，是
    警察打開，看到裡面是槍，我說我不知道，羅（羅嘉慶）說
    ，我再說不知道的話，就要移送我及我女友，他問是否有朋
    友拿槍來，我想起光良有拿空氣槍來找過我…光良確實有拿
    槍來找過我，但不是陽台那枝…我並沒有違法藏槍…」（九
    十七年八月十四日本院審判筆錄第二頁、第三頁、第五頁、
    第六頁、第七頁）等詞。
  (四)然而，
  (1)依被告於九十六年十二月十八日原審審理時偕同出庭之證人
    徐榮良具結證稱：「…我的綽號是阿良…（易幼龍如何稱呼
    你？）叫我阿良…（有無叫過兩光良？）沒有…（你有沒有
    自稱…是光良？）沒有…（有沒有任何人稱呼你為光良？）
    沒有…」（原審卷第九十八頁反面、第一○一頁），已難認
    證人徐榮良確係被告迭於警詢、偵查及原審一再辯稱之「光
    良」本人。對此，被告固於同審判期日稱係為免牽連徐榮良
    ，於警詢、偵查中乃稱以「光良」，嗣於原審審理時，則因
    警詢、偵查時均為如此稱呼，遂予援用等語（原審卷第一○
    六頁），惟被告於警詢、偵查時，所稱交付槍枝寄放之人，
    均僅稱為綽號「光良」之成年男子，無法呈現真實年籍資料
    以供查證，則不論係「光良」抑「阿良」，皆係綽號、代稱
    ，無法明確特定該人之真實姓名，被告以為免牽連證人徐榮
    良，故不謂「阿良」而稱「光良」之說詞，尚難置信；況且
    ，被告於原審審理時，業已陳報證人徐榮良之真實姓名，至
    此已無被告所稱為免牽連之情事，被告仍稱該人為「光良」
    （原審卷第九十八頁反面），與證人徐榮良自稱之綽號為「
    阿良」明顯不同，顯然無法遽認證人徐榮良即係被告於訴訟
    過程中歷次辯稱之「光良」本人。再依證人徐榮良證述：「
    …（在九十六年四月十三日之前，有無去過新竹縣竹北市○
    ○○路○段二一六號四樓？）去過二次，一次去，拿玩具Ｂ
    Ｂ彈手槍給甲○○看；一次去，是上去坐一下…（你為何拿
    ＢＢ彈手槍給被告？）就是拿給他看，看能不能上網…有沒
    有人買…他說這個東西不行，一看就知道是假的…他有把槍
    拿起來看，說一看就知道是假的…（提示偵查卷第二十三頁
    ，這把槍與你拿給被告的槍枝外觀是否一樣？）不一樣，差
    別很大，我的槍枝都是黑色，我的那枝比它（扣案槍枝）大
    …一看就知道不一樣…我拿給他看時沒有包裝…這把不是我
    拿給他看的那枝，二枝一看就差很多…（你…拿ＢＢ彈槍給
    甲○○看時，他有告訴你槍管有改過？）沒有…」（同前審
    判筆錄，原審卷第九十九頁反面、第一百頁反面、第一○一
    頁、第一○二頁反面、第一○三頁）等詞，僅足資為證人徐
    榮良曾經持ＢＢ彈槍至被告上開租屋處，委託代為拍賣一情
    之佐證，由於該把ＢＢ彈槍與本案查獲之改造槍枝，依證人
    徐榮良前揭證詞，二者有明顯迥異之處，被告應無混淆誤認
    之可能，且被告於偵查及原審準備程序中辯稱其因「光良」
    所持之該把槍枝經改造過，倘經網拍，一定會被抓等語，亦
    與證人徐榮良所稱持交與被告網拍之ＢＢ彈玩具槍及被告接
    觸槍枝後表示「一看就知道是假的，沒有人買」之反應不同
    ，誠難認係證人徐榮良曾將扣案之槍彈持予被告。而被告迭
    於警詢、偵查及原審準備程序中既一再供稱其見過扣案槍彈
    ，該名綽號「光良」之成年男子曾持扣案之槍彈，欲委其代
    為拍賣等情歷歷，則被告所稱綽號「光良」之人，應另有其
    人，而非原審出庭作證之徐榮良至明。
  (2)新竹縣竹北市○○○路○段二一六號、二一八號為相毗鄰之
    四層樓建築，二戶之頂樓陽台有圍牆隔開，此有新竹市警察
    局第二分局九十六年七月三十日竹市警二分偵字第○九六○
    ○一六一六五號函送之現場照片（原審卷第二十四頁、第二
    十八頁），並由證人彭素甜於九十六年十二月十八日原審審
    理時證稱：「…一樓是租給室內設計的，二樓我自己留著，
    三樓出租給營造公司，四樓出租給吳曉芬小姐…（四樓套房
    對面是否有一陽台？）對…（那個陽台吳曉芬可否使用？）
    可以…那是空的，沒有鎖，所以吳曉芬可以使用…（就你所
    知，會使用到四樓陽台住戶有哪些？）只有吳曉芬…因為四
    樓我只有出租給他…（你一樓、三樓是出租給公司，公司的
    員工是否會使用四樓陽台？）沒有…一樓是獨立出入門戶，
    沒有鑰匙可以進到透天房四樓，三樓是營造公司，員工只有
    上下班時間會使用到三樓…（你這棟透天房上到二、三、四
    樓的一樓大門平常是關起來的還是我們到現場就可以隨時進
    去？）平常是關的…（那要如何進去？）一定要有鑰匙…（
    你二樓空的房子有出租或是提供給其他人居住？）沒有…（
    二一六、二一八的四樓陽台是否共通？）沒有…（從二一八
    的四樓有無辦法到二一六的四樓？）有圍牆，但是圍牆沒有
    很高，大約到我胸口的高度…」（原審卷第九十五頁反面至
    九十八頁正面）等詞，可知吳曉芬承租之上址四樓套房，因
    一樓大門上鎖，其他人尚不得自由進出，而上址四樓套房對
    門之陽台，被告因與承租人吳曉芬係男女朋友之關係，二人
    同居上址，依租賃契約及事實上均有使用支配之權源及可能
    ；衡之對於持有槍彈之人，若不願自動出面報繳，或放棄槍
    彈之持有，則應視槍彈為具有殺傷力之武器或具有財產價值
    之物品，必會妥善保管抑交予信任之人代為藏放，且依本案
    查扣之槍、彈係以一黑色塑膠盒盛裝，及藏放在堆置之磁磚
    之中之客觀情狀觀之，益見扣案槍彈之所有人並無放棄持有
    ，而係為免遭警查獲而有以致之；又如前所述，被告與吳曉
    芬係於九十六年四月一日起居住上址四樓套房，至九十六年
    四月十三日警方前往搜索止，參諸證人徐榮良於前述期間前
    後二次前往上址拜訪被告，均係由被告下樓帶其上樓之情（
    九十六年十二月十八日原審審判筆錄，原審卷第九十九頁反
    面），及證人彭素甜證述：「…（你這棟透天房上到二、三
    、四樓的一樓大門平常是關起來的還是我們到現場就可以隨
    時進去？）平常是關的…（那要如何進去？）一定要有鑰匙
    …」（原審卷第九十六頁反面）等詞，實難認非與被告同住
    該套房之「光良」，對於該處有支配控制之權源，衡諸常情
    ，「光良」鮮會在未經被告同意之情形下，將具有相當價值
    之槍彈任意藏放在無法使用支配，及事實上並無控制權之處
    所，是認被告辯稱係「光良」擅自藏放在其租賃居所旁之陽
    台等語，應屬避重就輕之詞，難謂可信。本案查獲之槍、彈
    既係在被告租賃居所旁，由被告可得支配使用，及自由進出
    之陽台所堆放之磁磚堆所查獲，被告於警詢、偵查及原審準
    備程序中均自承曾看過本案扣案之槍、彈，則「光良」所持
    交之扣案槍、彈，應已得對該處所有支配控制權之同意抑應
    允，始得藏放，是被告更詞反覆，辯稱：其不同意、其對於
    「光良」所有之槍彈藏放在其租賃居所旁之陽台上堆置之磁
    磚一情全不知情等語，無可採信。
  (3)經原審勘驗被告於九十六年四月十三日之警詢筆錄，勘驗結
    果：「
    問：在你們家外面陽台查獲的那個八釐米改造手槍是誰的？
    答：…朋友…。
    問：朋友是誰？你朋友是誰，誰拿來的？
    答：『光良』…
    答：我朋友前幾天拿來，他說要放我這邊的。
    問：那警察查獲盒子裡面對不對就是這樣。
    答：我沒有看那盒子，我沒有看那盒子，他是說他這個東西
        放我這裡，我問他什麼東西。
    問：那誰把它放在磁磚裡面的？
    答：不是我放的。
    問：那誰放的？
    答：我有朋友來找我到那邊。
    問：那是你朋友一個綽號叫『光良』的寄放在你這裡的，是
        這樣？
    答：他是要放裡面就給他放…
    問：你在講什麼啦？你剛跟我講說是你的綽號叫「光良」的
        朋友寄放在你這邊的嘛。
    答：他是拿來給我，他說這個東西要放我這裡，我說這什麼
        東西，他說他自己有改過，他說那個是壞掉的不要的東
        西，那後來我沒有給他放…
    問：那沒有給他放，那很奇怪什麼會放在你家？放在那個陽台？
    答：我不知道他放在那邊，我知道的話。
    問：不知道是誰的嘛喔，另外查扣在陽台查扣的，另外在套
        房外面的陽台查獲的八釐米改造手槍一把、彈匣一個、
        子彈三顆，是誰的？啊？
    答：是…拿東西過來放，我沒有同意給他放。
    問：是你剛跟我講是一個綽號叫什麼？
    答：『光良』。
    問：是一個綽號『光良』寄放在你這邊的，是嗎？
    答：但是因為我沒有答應他…
    答：他是寄放我那邊，可是我沒有說要給他寄放啊…」，有
    原審九十六年十一月五日調查程序之勘驗筆錄可稽（原審卷
    第六十八頁正反面、第六十九頁正面），是認被告固然於該
    次警詢筆錄中一再反覆辯稱其未同意讓「光良」寄放槍彈等
    語，然被告確實曾於警詢中坦承綽號「光良」之朋友，曾持
    扣案之槍、彈委託寄放在租屋處旁之陽台上等情。至被告嗣
    於原審準備、審理程序及本院審理程序，雖指係承辦員警挾
    以若不交待槍彈來源，則將以涉案人之身分移送其女友吳曉
    芬，其情急之下，始稱槍彈係「光良」之朋友寄藏之辯詞，
    惟原審勘驗被告上開警詢錄音光碟，可知警員詢問過程中，
    態度平和，語氣和緩，面對被告反覆不一之供述，製作筆錄
    之警員並未脅迫、利誘，甚至亦未見有勸諭被告修正其供述
    之情事，有原審九十六年十一月五日調查程序之勘驗筆錄可
    稽（原審卷第六十六頁反面至第七十三頁正面），若被告係
    迫於警員恫嚇告稱將移送其女友吳曉芬，因而供陳係「光良
    」委託寄藏槍彈，則被告於案件由警局移送之承辦檢察官訊
    問時，理應於偵訊時爭執此情，並否認槍彈與其及其友人「
    光良」之關係，然被告於偵訊時仍係供稱：「…那是我朋友
    光良的，他好像姓謝，他說要託我上網賣道具槍，因為我有
    在做網拍，我有看槍管與一般ＢＢ彈不一樣，我說這個上網
    賣，一定會被抓，他要寄放在我那，我說不要，今天早上警
    察來時，在四樓對面的陽台找到的，可能是他去後，自己放
    的…」（九十六年四月十三日偵查筆錄，同前偵查卷第五十
    三頁），被告空言辯稱警員藉詞要脅其供出槍彈來源等語，
    並無證據足資證明，要屬事後推諉卸責之詞，委無足採。
  (五)至於被告聲請將扣案之槍枝、子彈、黑色塑膠盒送驗比對指
    紋，惟扣案之槍枝、子彈及盛裝槍枝、子彈之黑色塑膠盒，
    於九十六年四月十三日上午十一時許，經新竹市警察局第二
    分局警員查獲後，新竹市警察局鑑識課鑑識人員即對上開扣
    案物採集指紋，然未採集到足資比對之指紋，無法送內政部
    警政署刑事警察局鑑驗比對指紋，有新竹市警察局九十六年
    四月二十四日竹市警鑑字第○九六○○一五四八五號函（同
    前偵查卷第五十八頁）可稽；由於本案依上載各事證，已足
    證本案經警查獲盛裝槍枝、子彈之黑色塑膠盒，係被告受「
    光良」委託藏放在上址承租套房對門外之陽台磁磚堆，均詳
    如前述，尚不得因未採集到足資比對之指紋，即為被告未受
    「光良」委託寄藏扣案槍枝、子彈之有利證據，且無再送鑑
    採集指紋比對之必要，俱併此說明。
  (六)綜上所述，本件被告辯稱各節，均不可信，本案扣案之槍彈
    ，應為被告應允「光良」並同意受託代為寄藏等事實業臻明
    確，被告上揭寄藏改造手槍之犯行，堪以認定，應依法予以
    論科。
三、核被告所為，係犯槍砲彈藥刀械管制條例第八條第四項之未
    經許可寄藏可發射子彈具有殺傷力之改造手槍罪及同條例第
    十二條第四項之未經許可寄藏子彈罪。被告同時寄藏改造手
    槍及子彈，以一持有行為而觸犯二種罪名，為想像競合犯，
    應從較重之未經許可，寄藏可發射子彈具有殺傷力之改造手
    槍罪處斷。又「寄藏」之受人委託代為保管，其保管之本身
    所為之「持有」，既係「寄藏」之當然結果，法律上自宜僅
    就「寄藏」行為為包括之評價（最高法院七十四年台上字第
    三四○○號判例意旨可資參照），是以本件就被告持有扣案
    槍彈不再論以未經許可持有可發射子彈具有殺傷力之改造手
    槍及子彈罪。被告於八十六年六月二十日因違反懲治盜匪條
    例案件，經台灣新竹地方法院判處有期徒刑八年，八十六年
    七月七日確定，於八十六年八月一日入監執行，九十年二月
    二日因縮短刑期假釋出監付保護管束，於九十三年十二月二
    十三日保護管束期滿，未經撤銷，視同執行完畢，有本院被
    告前案紀錄表在卷可考，其受有期徒刑之執行完畢，五年內
    故意再犯本件有期徒刑之罪，為累犯，應依刑法第四十七條
    第一項規定加重其刑。
四、原審經審理結果，認被告未經許可寄藏改造手槍及子彈罪，
    罪證明確，依刑事訴訟法第二百九十九條第一項前段、槍砲
    彈藥刀械管制條例第八條第四項、第十二條第四項、刑法第
    十一條前段、第五十五條、第四十七條第一項、第四十二條
    第三項，及審酌被告前有違反懲治盜匪條例案件前科，有本
    院被告前案紀錄附卷可參，素行難謂良好，竟無視法令禁制
    ，而未經許可寄藏具殺傷力之改造手槍及子彈，增加社會潛
    在危險性，然並未持之以犯罪之犯罪動機、目的、手段，未
    造成實際危害及被告之生活狀況、品行，暨被告犯罪後自警
    詢時、偵查、原審及本院審理時，均飾詞否認犯行，態度犯
    後態度不佳等一切情狀，量處有期徒刑四年，併科罰金新台
    幣六萬元，及諭知以新台幣一千元折算一日之易服勞役折算
    標準，扣案之仿WALTHER廠PPK/S型半自動手槍製造之槍枝換
    裝土造金屬槍管而成之改造手槍一枝（槍枝管制編號：00
    00000000號，含彈匣一個），係違禁物，依刑法第
    三十八條第一項第一款之規定宣告沒收。另扣案之已射擊完
    畢之土造子彈三顆，已不具子彈完整性，而無殺傷力，非屬
    違禁物，不諭知沒收，其認事用法均無不當，量刑亦屬妥適
    ，應予維持。被告提起上訴，猶執陳詞否認犯罪，上訴無理
    由，應予駁回。
據上論斷，應依刑事訴訟法第三百六十八條，判決如主文。
本案經檢察官呂建昌到庭執行職務。
中    華    民    國    97    年    8     月    28    日
                刑事第十三庭審判長法  官  曾德水
                                  法  官  梁耀鑌
                                  法  官  林婷立
以上正本證明與原本無異。
如不服本判決，應於收受送達後十日內向本院提出上訴書狀，其
未敘述上訴之理由者並得於提起上訴後十日內向本院補提理由書
（均須按他造當事人之人數附繕本）。
                                  書記官  王增華
中    華    民    國    97    年    8     月    28    日
附錄本案論罪科刑法條全文：
槍砲彈藥刀械管制條例第八條：
未經許可，製造、販賣或運輸鋼筆槍、瓦斯槍、麻醉槍、獵槍、
空氣槍或第四條第一項第一款所定其他可發射金屬或子彈具有殺
傷力之各式槍砲者，處無期徒刑或五年以上有期徒刑，併科新臺
幣一千萬元以下罰金。
未經許可，轉讓、出租或出借前項所列槍枝者，處五年以上有期
徒刑，併科新臺幣一千萬元以下罰金。
意圖供自己或他人犯罪之用，而犯前二項之罪者，處無期徒刑或
七年以上有期徒刑，併科新臺幣一千萬元以下罰金。
未經許可，持有、寄藏或意圖販賣而陳列第一項所列槍枝者，處
三年以上十年以下有期徒刑，併科新臺幣七百萬元以下罰金。
第一項至第三項之未遂犯罰之。
槍砲彈藥刀械管制條例第十二條：
未經許可，製造、販賣或運輸子彈者，處一年以上七年以下有期
徒刑，併科新台幣五百萬元以下罰金。
未經許可，轉讓、出租或出借子彈者，處六月以上五年以下有期
徒刑，併科新台幣三百萬元以下罰金。
意圖供自己或他人犯罪之用，而犯前二項之罪者，處三年以上十
年以下有期徒刑，併科新台幣七百萬元以下罰金。
未經許可，持有、寄藏或意圖販賣而陳列子彈者，處五年以下有
期徒刑，併科新台幣三百萬元以下罰金。
第一項至第三項之未遂犯罰之。


司法院資訊處製作；財團法人民間司法改革基金會備份。
